ACORDAO-COMPLETO-2526797

ACÓRDÃO DE RELAÇÃO

ACÓRDÃO DE RELAÇÃO 950/2022 ATA 3/2022 - PRIMEIRA CÂMARA

Acórdão 950/2022-TCU-Primeira Câmara
VISTO e relacionado este processo relativo ao ato de concessão da pensão militar instituída por Eden Alvarenga em favor de Alíria Ramalho Alvarenga e Maria Apparecida Alves de Campos Alvarenga, emitido pelo Comando da Aeronáutica e submetido a este Tribunal para fins de registro.
Considerando que a análise empreendida pela Secretaria de Fiscalização de Integridade de Atos e Pagamentos de Pessoal e de Benefícios Sociais (Sefip) constatou ter havido majoração de proventos para o posto hierárquico imediatamente superior, com base no art. 110 da Lei 6.880/1980, em virtude de invalidez posterior à reforma do instituidor;
considerando que tal procedimento está em desacordo com a orientação adotada no Acórdão 2225/2019-TCU-Plenário, decisão paradigmática na qual se concluiu pela "ausência de previsão legal para extensão da vantagem estabelecida no art. 110 da Lei 6.880/1980 a militares já reformados, bem como para o acréscimo de dois postos no cálculo dos proventos";
considerando que a aludida orientação é respaldada pela jurisprudência predominante no Superior Tribunal de Justiça (STJ) , a exemplo das decisões proferidas por aquela Corte nos Recursos Especiais 1784347/RS e 1.340.075/CE e no Agravo Regimental nos Embargos de Declaração no Recurso Especial 966.142/RJ;
considerando que os pareceres da Sefip e do Ministério Público junto ao TCU (MP/TCU) foram pela ilegalidade e denegação de registro do ato em exame;
considerando, por fim, a presunção de boa-fé das interessadas no ato em análise;
ACORDAM os Ministros do Tribunal de Contas da União, reunidos em Sessão da 1ª Câmara, com fundamento nos arts. 1º, inciso V, e 39, inciso II, da Lei 8.443/1992, c/c os arts. 17, inciso III; 143, inciso II; 260 e 262 do Regimento Interno e com a Súmula-TCU 106, em considerar ilegal e negar registro ao ato de concessão da pensão militar instituída por Eden Alvarenga em favor de Alíria Ramalho Alvarenga e Maria Apparecida Alves de Campos Alvarenga; dispensar a devolução dos valores indevidamente recebidos de boa-fé pelas interessadas até a data da notificação desta deliberação à unidade jurisdicionada e expedir as determinações contidas no item 1.7 abaixo.
1. Processo TC-Processo 043.831/2021-4 (PENSÃO MILITAR) 
	1.1. Interessadas: Alíria Ramalho Alvarenga (XXX.282.818-XX) e Maria Apparecida Alves de Campos Alvarenga (XXX.260.208-XX) 
	1.2. Unidade: Comando da Aeronáutica
	1.3. Relator: Ministro Jorge Oliveira
	1.4. Representante do Ministério Público: Procurador Sérgio Ricardo Costa Caribé
	1.5. Unidade Técnica: Secretaria de Fiscalização de Integridade de Atos e Pagamentos de Pessoal e de Benefícios Sociais (Sefip) 
	1.6. Representação legal: não há
	1.7. Determinar ao Comando da Aeronáutica que, no prazo indicado, contado a partir da notificação desta deliberação:
	1.7.1. em quinze dias:
	1.7.1.1. dê ciência desta decisão às interessadas, com o alerta de que o efeito suspensivo proveniente da interposição de eventuais recursos junto ao TCU não as eximirá da devolução de valores indevidamente percebidos, caso os apelos não sejam providos;
	1.7.1.2. promova o recálculo do valor atualmente pago a título de pensão militar com base no posto incorreto, sob pena de responsabilidade solidária da autoridade administrativa omissa;
	1.7.2. em trinta dias:
	1.7.2.1. emita outro ato, livre da irregularidade ora apontada, em substituição ao ora examinado, e o submeta a nova apreciação por este Tribunal;
	1.7.2.2. encaminhe a esta Corte comprovante da data da ciência desta decisão pelas interessadas.

Primeira Câmara

Comando da Aeronáutica

ACORDAO-COMPLETO-2535427

Acórdão de Relação 2628/2022 - Primeira Câmara

Acórdão de Relação

JORGE OLIVEIRA

não há

Procurador Sérgio Ricardo Costa Caribé

PENSÃO MILITAR (PMIL)

Secretaria de Fiscalização de Integridade de Atos e Pagamentos de Pessoal e de Benefícios Sociais (Sefip)